

THIAGO NÓBREGA

Desenvolvedor Front-end

Pombal, Paraíba, Brasil (83) 9 9651-8038

(03) 9 9031-0030

thiagons@live.com

linkedin.com/in/thiagodanobrega/ in

github.com/thiagodanobrega 🔘

Objetivo

Desenvolvedor Web motivado a construir uma carreira de sucesso com o desenvolvimento Front-end. Valorizo ambientes colaborativos e que têm a diversidade como princípio. A experiência inclui a solução de problemas e testes, trabalhando em equipes com prazos rigorosos, para projetos desenvolvidos no curso da Trybe. Habilidades relevantes incluem JavaScript, frameworks como React e testes unitários com Jest.

Formação

Desenvolvimento Web Full Stack

Trybe (2021-2022)

O programa conta com mais de 1.500 horas de aulas e aborda introdução ao desenvolvimento de software, front-end, back-end, ciência da computação, engenharia de software, metodologias ágeis e habilidades comportamentais.

Graduação em Engenharia Civil

UFCG (2015-2019)

- Fui bolsista de iniciação científica 2018/2019;
- Fui monitor de Equações Diferencias Lineares e Cálculo II,

Experiência profissional

Engenheiro Civil Júnior

Evolux Construções (2020-2021)

- Implementei um software de gestão de obras que contribuiu com a redução de perdas de materiais e possibilitou um registro mais eficiente das demandas e imprevistos;
- Promovi um mini-treinamento sobre segurança do trabalho e organização no canteiro para a equipe;
- Contribui com soluções e participei no desenvolvimento de diferentes projetos de engenharia.

Pesquisador

UFCG (2018-2019)

- Desenvolvi uma pesquisa científica que apresentou uma proposta de solução contra erosão no subleito de um loteamento;
- Desenvolvi pensamento crítico e científico por meio de inferências, experimentos e analises.

Habilidades

- JavaScript
- HTML
- CSS
- React
- Testes unitários com JEST e RTL
- Git e Github
- Docker
- MySQL